臺灣新北地方法院三重簡易庭民事判決
111年度重簡字第1219號
原      告  第一商業銀行股份有限公司

法定代理人  邱月琴  
訴訟代理人  李威霆  
被      告  禾豊國際有限公司


兼
法定代理人  王宥閎  



訴訟代理人  王耀德  

上列當事人間請求清償借款事件，本院於民國111年7月28日言詞
辯論終結，判決如下：
　　主　    文
一、被告應連帶給付原告新臺幣（下同）479,366 元，及自民國
    110年6月5日起至清償日止，按年息2.500％計算之利息，暨
    自110年7月5日起至111年1月4日止，按上開利率10％，自111
    年1月5日起至清償日止，按上開利率20％計算之違約金。
二、訴訟費用由被告連帶負擔。
三、本判決得假執行。
    事 實 及 理 由
一、原告主張：緣被告禾豊國際有限公司（以下簡稱禾豊公司）
    於民國109年5月4日邀同其餘被告王宥閎簽立保證書擔任連
    帶保證人，保證就現在（含過去所負現在尚未清償）及將來
    對原告所負之借款、票據、墊款、保證、損害賠償及其他債
    務，在本金60萬元限額内願連帶負全部償付之責任。被告禾
    豊公司向原告借款50萬元。詎料被告禾豊公司未依約償付本
    息，尚欠原告本金479,366元，及利息、違約金等。依渠等
    所立約定書第5條第1款約定，任何一宗債務不依約清償本金
    時，即已喪失期限利益，所有借款視為全部到期；原告據此
    要求被告禾豊公司清償積欠之本金、利息及違約金等，詎未
    獲付款，迭經催討無效。另被告王宥閎既為其借款之連帶保
    證人，自應負連帶償付責任。為此，爰依消費借貸及連帶保
    證之法律關係提起本件訴訟，並聲明如主文第1項所示。
二、被告到庭則稱：伊有意願和解等語。
三、原告主張上開事實，業據其提出保證書、約定書、借據、放
    款客戶授信明細查詢單、存證信函等件為證（本院卷第13至
    27頁）。被告到庭亦不否認有向原告借款未還，堪認原告之
    主張為真實。
四、從而，原告依消費借貸及連帶保證之法律關係，請求被告給
    付如主文第1 項所示之金額、利息及違約金，為有理由，應
    予准許。
五、本件係就民事訴訟法第427條第1項訴訟適用簡易程序所為被
    告敗訴之判決，依同法第389 條第1 項第3 款規定，應依職
    權宣告假執行。
六、訴訟費用負擔之依據：民事訴訟法第78條、第85條第2項。
中　　華　　民　　國　　111 　年　　8 　　月　　18　　日
                  三重簡易庭  法  官  王凱俐
以上正本係照原本作成。
如不服本判決，應於送達後20日內，向本院提出上訴狀並表明上
訴理由，如於本判決宣示後送達前提起上訴者，應於判決送達後
20日內補提上訴理由書（須附繕本）。
如委任律師提起上訴者，應一併繳納上訴審裁判費。
中　　華　　民　　國　　111 　年　　8 　　月　　18　　日
                              書記官  李采錡